【裁判字號】    96,訴,1476
【裁判日期】    970331
【裁判案由】    毒品危害防制條例
【裁判全文】
臺灣桃園地方法院刑事判決              96年度訴字第1476號
公  訴  人  臺灣桃園地方法院檢察署檢察官
被      告  甲○○
                      號
上列被告因違反毒品危害防制條例案件，檢察官原聲請以簡易判
決處刑（96年度毒偵字第3143號），經本院改適用通常程序審理
，被告於準備程序進行中，就原聲請簡易判決處刑之事實為有罪
之陳述，經本院告知簡式審判程序意旨，並聽取公訴人及被告之
意見後，本院裁定依簡式審判程序審理，並經檢察官於審理時當
庭追加起訴（原96年度毒偵字第3770號移送併辦意旨所載之犯罪
事實），本院判決如下：
    主  文
甲○○施用第一級毒品，累犯，處有期徒刑壹年，減為有期徒刑
陸月；又施用第一級毒品，累犯，處有期徒刑壹年，減為有期徒
刑陸月。應執行有期徒刑拾月。
    事  實
一、甲○○前於民國91年間因施用毒品案件，經本院以91年度毒
    聲字第2216號裁定送觀察勒戒後，認無繼續施用毒品之傾向
    ，遂於92年1 月9 日執行完畢出所，並由臺灣桃園地方法院
    檢察署檢察官以91年度毒偵緝字第534 號為不起訴處分確定
    ；復於94年間再因施用毒品案件，經本院以94年度訴緝字第
    45號判處有期徒刑7 月確定，於94年10月17日執行完畢。詎
    仍未戒除毒癮，於前案觀察、勒戒執行完畢後5 年內，復基
    於施用第一級毒品海洛因之犯意，於96年4 月9 日下午某時
    ，在桃園縣龍潭鄉○○村○ 鄰○○路255 巷7 號住處，施用
    第一級毒品海洛因1 次，嗣於96年4 月10日下午5 時35分許
    ，警方經甲○○同意採集尿液送驗結果，呈鴉片類陽性反應
    ，始知上情。又基於施用第一級毒品海洛因之犯意，於96年
    4 月22日上午某時，在桃園縣平鎮市○○路某工地，施用第
    一級毒品海洛因1 次，嗣於96年4 月22日晚間10時40分許，
    警方經甲○○同意採集尿液送驗結果，呈鴉片類陽性反應，
    始知上情。
二、案經桃園縣政府警察局龍潭分局報請臺灣桃園地方法院檢察
    署檢察官偵查起訴及追加起訴。
    理  由
一、按檢察官聲請以簡易判決處刑之案件，經法院認為有刑事訴
    訟法第451 條之1 第4 項但書之情形者，應適用通常程式審
    判之，同法第452 條定有明文，經查，本件被告甲○○被訴
    違反毒品危害防制條例一案，本院認檢察官之聲請有刑事訴
    訟法第451 條之1 第4 項但書第1 款所定之事由，不得以簡
    易判決處刑，爰依刑事訴訟法第452 條之規定，改用通常程
    序審判之。又被告甲○○所犯係死刑、無期徒刑、最輕本刑
    為3 年以上有期徒刑以外之罪，被告於準備程序中就被訴事
    實為有罪之陳述，經法官告知簡式審判程序之旨，並聽取公
    訴人、被告之意見後，認為適宜，依刑事訴訟法第273 條之
    1 第1 項規定，裁定由受命法院獨任進行簡式審判程序，先
    此敘明。
二、次按於第一審辯論終結前，得就與本案相牽連之犯罪或本罪
    之誣告罪，追加起訴；追加起訴，得於審判期日以言詞為之
    ；有一人犯數罪情形者，為相牽連之案件，刑事訴訟法第26
    5 條、第7 條第1 款定有明文。本件公訴人原僅就被告於96
    年4 月9 日之施用第一級毒品罪部分提起公訴，嗣於本院審
    判期日，就被告於96年4 月22日所犯施用第一級部分以言詞
    追加起訴（原96年度毒偵字第3770號移送併辦意旨書所載之
    犯罪事實），核屬一人犯數罪相牽連之案件情事，本院應併
    予審理，附此敘明。
三、訊據被告甲○○對於上揭2 次施用第一級毒品海洛因之犯行
    均坦承不諱。而被告於96年4 月10日、同年月22日為警採集
    之尿液，經送驗結果，均呈現鴉片類陽性反應，此有「被採
    尿人姓名編號對照表」、台灣檢驗科技股份有限公司出具之
    「濫用藥物尿液檢驗報告」各2 紙在卷可按（毒偵字第3143
    號卷第8 、14頁，毒偵字第3770號卷第9 、11頁），足認被
    告之自白與事實相符，堪信其確有上開施用第一級毒品海洛
    因之犯行。又被告甲○○前於91年間因施用毒品案件，經本
    院以91年度毒聲字第2216號裁定送觀察勒戒後，認無繼續施
    用毒品之傾向，遂於92年1 月9 日執行完畢出所，並由臺灣
    桃園地方法院檢察署檢察官以91年度毒偵緝字第534 號為不
    起訴處分確定；復於94年間再因施用毒品案件，經本院以94
    年度訴緝字第45號判處有期徒刑7 月確定等情，亦有該裁定
    書、判決書、刑案資料查註紀錄表及臺灣高等法院前案紀錄
    表等件在卷可稽。被告自前揭觀察、勒戒後5 年內再犯本件
    施用毒品犯行，其事證明確，已經可以認定，應依法論罪科
    刑。
四、查海洛因係毒品危害防制條例第2 條第2 項第1 款之第一級
    毒品，核被告上開所為，均係犯毒品危害防制條例第10條第
    1 項之施用第一級毒品。其施用前後非法持有毒品海洛因之
    低度行為，應為施用毒品之高度行為所吸收，不另論罪。被
    告所犯上開二罪間，時間不同，犯意各別，應予分論併罰。
    又被告有如事實欄一所載前案科刑執行情形，有臺灣高等法
    院被告前案紀錄表一份在卷可稽，於5 年以內再故意犯本件
    最重本刑為有期徒刑以上之罪，為累犯，應依刑法第47條第
    1 項之規定各加重其刑。爰審酌被告前因施用毒品經觀察、
    勒戒執行完畢釋放後，仍無法斷絕施用毒品惡習，顯見其意
    志力薄弱，自有使其與社會上毒品來源隔離，使其能深自反
    省，斷絕與毒品接觸之必要，及被告犯罪後對於施用毒品之
    犯行，已經坦承，態度良好等一切情狀，分別量處如主文所
    示之刑。末查，被告所犯上開2 罪，均為96年4 月24日以前
    所犯，悉合於中華民國九十六年罪犯減刑條例所規定之減刑
    條件，爰依該條例第2 條第1 項第3 款規定減其宣告刑二分
    之一，並定其應執行之刑。
據上論斷，應依刑事訴訟法第452 條、第273 條之1 第1 項、第
299 條第1 項前段，毒品危害防制條例第10條第1 項，刑法第11
條、第51條第5 款、第47條第1 項，中華民國九十六年罪犯減刑
條例第2 條第1 項第3 款、第7 條，判決如主文。
本案經檢察官翁偉玲到庭執行職務。
中    華    民    國    97    年    3     月    31    日
                  刑事第七庭    法  官  劉為丕
以上正本證明與原本無異。
如不服本判決，應於判決送達後10日內向本院提出上訴狀（應附
繕本），其未敘述上訴理由者，應於上訴期間屆滿後20日內補提
理由書狀於本院，上訴於臺灣高等法院。
                                書記官  陳育萱
中    華    民    國    97    年    4     月    1     日
附錄本案論罪科刑法條：
毒品危害防制條例第10條
施用第一級毒品者，處 6 月以上 5 年以下有期徒刑。
施用第二級毒品者，處 3 年以下有期徒刑。


司法院資訊處製作；財團法人民間司法改革基金會備份。
